臺灣桃園地方法院刑事判決　　　　　　　95年度易字第1513號
公　訴　人　臺灣桃園地方法院檢察署檢察官
被　　　告　甲○○　27歲民.
　　　　　　　　　　(現羈押於臺灣桃園看守所)
被　　　告　乙○○
共　　　同
指定辯護人　本院公設辯護人楊晴翔
上列被告因違反入出國及移民法等案件，經檢察官提起公訴（95
年度偵字第21792 號），本院判決如下：
    主  文
甲○○共同未經許可入國，處有期徒刑參月；又共同行使偽造私
文書，足以生損害於公眾及他人，處有期徒刑貳月，扣案之變造
馬來西亞國護照壹本及在入境登記表上偽造之「YOW WEI SERN」
簽名壹枚，均沒收；又共同行使偽造私文書，足以生損害於公眾
及他人，處有期徒刑貳月，扣案之變造馬來西亞國護照壹本及出
境登記表上偽造之「YOW WEI SERN」簽名壹枚，均沒收；又共同
未經許可出國，處有期徒刑參月。應執行有期徒刑捌月，扣案之
變造馬來西亞國護照壹本，入、出境登記表上偽造之「YOW WEI
SERN」簽名共貳枚，均沒收。
乙○○共同未經許可入國，處有期徒刑參月；又共同行使偽造私
文書，足以生損害於公眾及他人，處有期徒刑貳月，扣案之變造
馬來西亞國護照壹本及在入境登記表上偽造之「YOW WEI SERN」
簽名壹枚，均沒收；又共同行使偽造私文書，足以生損害於公眾
及他人，處有期徒刑貳月，扣案之變造馬來西亞國護照壹本及出
境登記表上偽造之「YOW WEI SERN」簽名壹枚，均沒收；又共同
未經許可出國，處有期徒刑參月。應執行有期徒刑捌月，扣案之
變造馬來西亞國護照壹本，及入、出境登記表上偽造之「YOW WE
I SERN」簽名共貳枚，均沒收。
    事  實
一、甲○○係大陸地區人民，為能非法入境英國打工，於民國95
    年8 月25日，由其與家人在大陸廣州地區某處與姓名年籍不
    詳綽號陳老闆者之蛇頭約定，由該蛇頭為甲○○準備變造之
    馬來西亞國護照，甲○○則自行前往馬來西亞吉隆坡市向姓
    名年籍不詳綽號「大姐」之約30餘歲成年女子領取後，直接
    自吉隆坡搭機前往英國，並於事成之後，由甲○○在大陸方
    面親友交付人民幣30萬元予陳姓蛇頭。商議既定，甲○○即
    於95年9 月5 日至吉隆坡，並於同月25日在吉隆坡向「大姐
    」取得變造「YOW WEIS ERN」名義之馬來西亞護照（護照號
    碼：A00000000 號)。 甲○○取得該變造之護照後，在陳老
    闆、人蛇集團成員之安排下，由另一姓名年不詳之男子帶領
    甲○○搭機經由泰國，至泰國後再由另一姓名年籍不詳之男
    子帶領其於9 月23日至澳門。然因甲○○不諳英語，陳老闆
    人蛇集團之成員乃另行委託香港人乙○○，告以帶領持變造
    護照之甲○○，使其經由臺灣、泰國後再轉機至英國，並允
    諾事成後給予港幣1 萬元報酬。乙○○認甲○○係馬來西亞
    華僑欲持變造護照欲非法至英國打工，同意帶領甲○○在未
    經我主管機關許可下先行非法進入我國再到泰國轉機至英國
    。乙○○、甲○○與陳老闆人蛇集團之成員即基於使甲○○
    未經許可入出我國、行使變造馬來西亞護照特種文書、行使
    偽造私文書及使公務員登載不實之共同犯意聯絡，由乙○○
    於95年10月5 日下午2 時23分許，自澳門陪同甲○○搭乘澳
    門航空NX610 班機來臺，並由乙○○為甲○○在入境登記表
    上填載入出境飛機班次、啟程地、目的地、中英文姓名、姓
    別、護照號碼、馬來西亞身分證號碼、出生年月日、國籍等
    事項後，再交由甲○○在旅客簽名處偽簽「YOW WEIS ERN
    」之姓名而共同偽造該人之入境登記表。嗣入境時，乙○○
    則在前引領甲○○，甲○○並向機場護照查驗人員行使前開
    變造之馬來西亞護照、偽造之「YOW WEI SERN」入境登記表
    ，使護照查驗人員將YOW WEI SERN入境之不實事項登載於職
    務上所載之電腦紀錄內，足生損害於YOW WEI SERN本人及我
    內政部警政署入出境管理局對於入境管理之正確性，非法進
    入我國國境。嗣於95年10月12日上午7 時45分許，甲○○、
    乙○○再以上揭方式共同偽造出境登記表，並由乙○○在前
    引領，使甲○○持上揭變造之馬來西亞護照及偽造之出境登
    記表向機場證照查驗之公務員行使欲出國，並使該管公務員
    登載於職務上所載之電磁紀錄內，足生損害於YOW WEI SERN
    及入出境管理局對於出國管理登記之正確性後，搭乘長榮航
    空BR06 7號班機非法出境前往泰國曼谷。嗣乙○○、甲○○
    抵達泰國曼谷後，遭泰國官方發現甲○○持用變造馬來西亞
    護照而將2 人遣返，並於95年10月13日下午2 時30分許抵臺
    。
二、案經內政部警政署航空警察局移送臺灣桃園地方法院檢察署
    檢察官偵查後提起公訴。
    理  由
一、上揭犯罪事實，被告乙○○除辯稱：以為甲○○係華僑，否
    認知悉金同被告甲○○為大陸地區人士等語外，其餘事實，
    業據被告甲○○、乙○○於警詢、偵訊及本院審理時坦承不
    諱。經查：
(一)關於非法入出國、偽造文書部分：
    被告甲○○於警詢中供稱：於95年9 月間有位自稱陳老闆的
    男子與其家人接觸，由該陳姓男子為其準備已變造好的馬來
    西亞護照，使其至英國，事成之後由伊家人給付30萬人民幣
    。伊稍後即至吉隆坡向一名姓名年籍不詳綽號「大姐」的女
    子領取變造之馬來西亞護照。再由一姓名年籍不詳之男子帶
    伊至泰國，伊再到澳門。到澳門後乙○○即與其聯絡，2 人
    並於95年10月12日到臺灣等語。核與其於偵訊中供稱：在大
    陸就與對方講好，彼等幫伊偷渡到倫敦，到倫敦後由家人付
    人民幣30萬元。從馬來西亞拿到護照後到泰國，再從泰國到
    臺灣，都是使用該變造之馬來西亞護照。從澳門至臺灣都是
    乙○○協助伊偷渡，都是乙○○帶伊去機場櫃臺、買機票及
    登機，飯店也是乙○○在處理，乙○○知道該本護照是假的
    等語相合。於本院審理時以被告身分及分離審判中以證人身
    分陳述均一致，供稱：伊在警詢、偵訊中所述均屬實在 (見
    審理卷第48頁)， 入、出境登記表上旅客簽名欄之「YOW WE
    ISERN 」是伊簽的 (見審理卷第80頁)。 伊於95年8 月25日
    在大陸地區與蛇頭講好事成之後給蛇頭30萬元人民幣，9 月
    上旬就到馬來西亞吉隆坡，向一綽號「大姐」之女子拿變造
    之馬來西亞護照 (見審理卷第12頁)。 拿到護照後大姐派一
    男子帶伊去泰國，到泰國後，又由另一男子帶伊至澳門。在
    澳門住了約一周左右，被告乙○○就打電話找伊，並帶伊入
    境臺灣 (見審理卷第79、80頁)等 語。另被告乙○○於警詢
    中供稱：於95年10月4 日在澳門經由陳姓男子介紹認識甲○
    ○，伊負責帶甲○○進出各國的海關，事成之後可得1 萬元
    之港幣。伊知道甲○○所持的是變造之馬來西亞護照，95年
    10 月5日、同月12日之入、出臺灣均是由伊掩護甲○○的等
    語。復於檢察官偵訊中供稱：伊不知道甲○○之真實姓名，
    但知道甲○○所持的馬來西亞護照不是甲○○本人的，但因
    陳姓男子承諾事後給付伊港幣1 萬元，所以同意安排從澳門
    到臺灣及在臺灣的住宿，再安排甲○○從泰國曼谷轉機到倫
    敦的事宜等語。再於本院審理時供稱：來臺灣前1 個月就沒
    有工作了，知道任何國家對非法移民都有處罰。甲○○有對
    伊抱怨說係從馬來西亞到泰國，泰國又到澳門，伊即對甲○
    ○說陳姓男子的安排是從澳門到臺灣再到英國，這次就會很
    快了 (見審理卷84、85頁)。 伊也知道是要帶人偷渡，負責
    入境時在甲○○前面，指示甲○○應該要怎麼做，甲○○看
    伊怎麼做，就照著做 (見審理卷第13頁)等 語。是被告2 人
    之上開於警詢、偵訊中所供，彼此間均無何相異之處。可證
    被告甲○○自始即欲持變造之馬來西亞籍護照至英國打工，
    。而被告乙○○自始即知甲○○係持變造之馬來西亞護照，
    並負責自澳沿途掩護甲○○至英國。
(二)關於被告乙○○究否知悉甲○○為大陸地區人士部分：
    被告乙○○於本院審理證稱：是陳姓男子安排伊與甲○○在
    澳門見面 (見審理卷第79頁)， 至入、出境登記表裡的內容
    係伊先幫甲○○寫好，旅客簽名欄部分則是甲○○自己簽的
     (見審理卷第80頁)。 且因陳姓男子未告訴伊甲○○是大陸
    地區人民，伊看甲○○拿的是馬來西亞護照，不知道甲○○
    是大陸地區福建人民。與甲○○溝通時可聽懂一些，聽不太
    懂時則用寫字之方式溝通 (見審理卷第82頁)等 語。而被告
    甲○○於本院審理時復證稱：伊到澳門後，乙○○來找伊，
    帶伊至臺灣住旅館。入、出境登記表旅客簽名欄之「YOW WE
    ISERN 」是伊自己簽的 (見審理卷第80頁)。 伊有把護照拿
    給乙○○看，但沒有與乙○○聊過福建的事。因為乙○○聽
    不太懂普通話，很少講話 (見審理卷第84頁)； 也沒有告訴
    乙○○伊的名字 (見審理卷第83頁)等 語。是2 人所證述之
    內容亦復相同。且參以常情，被告甲○○係大陸地區福建省
    人，操普通話或閩南語；被告乙○○係香港人，操粵語，2
    人相互溝通表意當有困難。本院審理時，亦因被告乙○○不
    諳國語，僅能聽懂簡單語句，以國語表達有障礙而另請通譯
    到庭翻譯。是被告乙○○與甲○○間，確有言語溝通之問題
    。被告甲○○於本院審理時另證稱：因為乙○○聽不太懂普
    通話，很少講話，所以沒有與乙○○聊福建的事情等語 (見
    審理卷第83、84頁)， 是無積極證據足以證明被告乙○○知
    悉被造甲○○係大陸地區人士。故乙○○除知悉甲○○係持
    變造馬來西亞護照欲偷渡至英國而由其掩護外，對於甲○○
    之國籍、身分應確屬不知之辯解，尚非無據。
二、另被告甲○○所持用之馬來西亞國護照，係變造基本資料頁
    之變造護照，有航空警察局證照查驗隊95年10月13日鑑識報
    告在卷可稽。又被告2 人於95年10月5 日於甲○○未經我主
    管機關許可而入國時，確由甲○○向中正機場海關人員繳交
    入境登記表；而於95年10月12日出國時，再由甲○○向中正
    機場證照查驗公務員繳交出境登記表等情，有內政部警政署
    95 年12 月12日警署外字第0950159815號函及所附之入、出
    境登記表影本附卷足參。且有關本國籍、外國籍或大陸籍人
    士入、出境時提出護照及入、出境登記表時，依內政部警政
    署航空警察局95年11月23日航警外字第0950032771號函所示
    ：「本國籍、外國籍及大陸籍旅客入出境電腦記錄係登錄中
    文姓名、英文姓名、國籍、身分證號、籍貫/ 出生地、出生
    日期、性別、入出境日期、班機號碼、E/D 卡卡號、港口、
    護照號碼、查驗時間、出發地、目的地、查驗官員名稱及查
    驗檯號等電腦資料」，足徵被告甲○○繳交入、出境登記表
    時，查驗官員係將上開資料登載於所管領電腦資料內。甲○
    ○於繳交該入、出境登記表予查驗官員後，相關承辦公務之
    人員即將上揭函示內容之資料輸入電腦內，如有虛偽情事，
    當為使公務員登載不實。此外，尚有被告乙○○、「YOW WE
    ISERN 」之旅客入、出境記錄查詢表、扣案之變造馬來西亞
    國護照1 本、澳門航空公司「YOW WEISERN 」曼谷臺北來回
    機票影本1 張、長榮航空公司臺北至倫敦來回機票影本 1張
    、登機證1 紙、乙○○、「YOW WEISERN 」電子機票1 張、
    乙○○中華民國臺灣地區臨時入境停留申請書在卷足憑，被
    告2 人犯行洵堪認定，應依法論科。
四、故核被告甲○○、馮志彬2 人所為，就未經許可進入、出臺
    灣地區部分，均係違反入出國及移民法第54條之未經許可入
    國罪。彼等於入國、出國時，又將偽造之入、出境登記表、
    變造護照交由官員查驗，復使該官員將不實資料登載所掌之
    電磁記錄內，係犯刑法第216 條、210 、212 、214 條之行
    使偽造私文書、行使變造特種文書及使公務員登載不實罪。
    且被告2 人入、出國前，先偽造內容不實之入、出境登記表
    復而行使者，其偽造之低度行為應為其後之行使高度行為所
    吸收，不另論罪。次按，外國人入、出國境時，均先填妥入
    境登記表後，連同護照一併交由證照查驗人員查驗，並由證
    照查驗官員將上開資料輸入於電腦內，故同時交付偽造入、
    出境登記表及變造護照而供查驗並致將上開不實資料輸入電
    腦內者，應屬一行為而同時觸犯行使變造特種文書、行使偽
    造私文書及使公務員登載不實罪，係一行為而觸犯數罪名，
    應從一較重之行使偽造入境登表即行使偽造私文書罪處斷。
    至上開未經許可入、出國國罪各與行使偽造私文書罪間，犯
    意各別，行為互殊，罪名有異，應予分論併罰。檢察官起訴
    意旨認被告2 人入、出國之行為均係違反入出國及移民法第
    53 條 第1 項之罪嫌等語，應有誤會，惟起訴之基本社會事
    實同一，自應變更起訴法條。又行使偽造私文書、使公務員
    登載不實部分，雖未據提起公訴，然與起訴經有罪判決部分
    有想像競合犯之裁判上一罪關係，本院自應併予審理。爰審
    酌被告2 人在我國均無前科之事實，有臺灣高等法院被告前
    案紀錄表附卷可參；且被告2 人於警詢、偵訊及本院審理時
    均承認犯行，態度良好，足見有悔悟之心；彼等犯案實因在
    大陸及香港等地經濟狀況不佳，而鑄此犯行；又被告2 人僅
    係借道我國境而欲前往英國，對我國社會治安之影響層面較
    小，但侵犯我對外人入、出國之主權並已造成損害卻不容忽
    視及其他一切情狀，各別量處如主文所示之刑並定應執行之
    刑以示懲戒。至扣案之變造馬來西亞國護照，既係由被告甲
    ○○所購得，即為其所有，且係供被告2 人犯罪所用之物，
    業據被告2 人供承在卷，應依刑法第38條第1 項第2 款前段
    規定宣告沒收。另被告2 人共同偽造「YOW WEI SERN」之入
    、出境登記表各1 張上均有被告2 人共同偽造之「 YOW WEI
    SERN」簽名各1 枚之事實，有卷附之入、出境登記表在卷可
    稽。該入、出境登記表於繳交海關人員查驗後即由內政部警
    政署入出境管理局所留存，顯已非被告甲○○所有固無庸宣
    告沒收，然有關偽造「YOW WEI SERN」簽名部分，仍應依刑
    法第219 條規定沒收之，併此敘明。
五、據上論斷，依刑事訴訟法第299 條第1 項前段、第300 條，
    入出國及移民法第54條，刑法第216 條、210 條、212 條、
    214 條、第219 條、第28條、第51條第5 款前段、第38條第
    1 項第2 款前段，判決如主文所示。
六、案經檢察官丁俊成到庭執行職務。
中　　華　　民　　國　　96　　年　　1 　　月　　25　　日
                  刑事第六庭  審判長法　官  林　孟　宜
                                    法　官  林　哲　賢
                                    法　官  崔　秉　君
以上正本證明與原本無異。
如不服本判決，應於判決送達後10日內向本院提出上訴狀（應附
繕本），上訴於臺灣高等法院。
　　　　　　　　　　　　　　　　　　書記官　劉　霜　潔
中　　華　　民　　國　　96　　年　　1 　　月　　25　　日
附錄
入出國及移民法第54條
未經許可入出國或受禁止出國處分而出國者，處三年以下有期徒
刑、拘役或科或併科新臺幣九萬元以下罰金。
中華民國刑法第216 條
（行使偽造變造或登載不實之文書罪）
行使第210 條至第215 條之文書者，依偽造、變造文書或登載不
實事項或使登載不實事項之規定處斷。
中華民國刑法第210條
（偽造變造私文書罪）
偽造、變造私文書，足以生損害於公眾或他人者，處 5 年以下有
期徒刑。
中華民國刑法第212條
（偽造變造特種文書罪）
偽造、變造護照、旅券、免許證、特許證及關於品行、能力服務
或其他相類之證書、介紹書，足以生損害於公眾或他人者，處1
年以下有期徒刑、拘役或3 百元以下罰金。
中華民國刑法第214條
（使公務員登載不實罪）
明知為不實之事項，而使公務員登載於職務上所掌之公文書，足
以生損害於公眾或他人者，處3 年以下有期徒刑、拘役或5 百元
以下罰金。
中華民國刑法第219條
（沒收之特例）
偽造之印章、印文或署押，不問屬於犯人與否，沒收之。
